# 请教陈版，上市公司两家子公司购买一家公司

提问人：cjzhangyong 时间：2016-10-21 09:15:26
现在目标公司A,上市公司的全资子公司B、C,对A公司进行收购，通过增资方式，收购后B持股A26%，C持股A25%，其他非关联自然人股东持股49%，根据公司章程B、C可以达到控制， 7 月 31 日确定为购买日 1 、B、C公司单独不能控制，两者股份合计可以控制，那边B、C单独报表层面应采用成本法核算吗？ 2 、是否子需要上市公司编制合并报表纳入A，B、C公司单独不能控制,B、C无法编制合并报表 3 、上市公司编制合并报表纳入A，是否直接根据51%进行抵销处理，49%算少数股东，编制季报将购买日的损益并入合并利润表

回答人：chenyiwei
1 、像此类情况，建议在B、C共同的母公司（上市公司）的协调下，将管理权授予其中一方（B或C），由被授权方将目标公司A纳入合并报表范围，另一方作为可供出售金融资产按成本进行后续计量。否则这样的管理架构会引起不必要的内耗和麻烦。 2 、上市公司合并报表层面，少数股权比例为 49 ％。因为是非同一控制下合并，所以利润表的合并期限自购买日开始。